臺灣臺中地方法院刑事判決
110年度簡上字第258號
上  訴  人
即  被  告  周依萱



上列上訴人即被告因竊盜案件，不服本院110年度簡字第367號中
華民國110 年4 月27日第一審刑事簡易判決（起訴書案號：110
年度偵字第10102 號），提起上訴，本院管轄之第二審合議庭判
決如下：
    主    文
上訴駁回。
    犯罪事實及理由
一、本案經本院審理結果，認原判決認事用法，均無違誤，量刑
    亦屬妥適，應予維持，爰依刑事訴訟法第455 條之1 第3 項
    及第373 條規定，就本判決之事實、證據及理由，均引用第
    一審判決書之記載（如附件）。
二、上訴意旨略以：被告周依萱僅竊取新臺幣（下同）488 元，
    第一審判決量刑過重，聲請合併暨請求均判拘役，合併不逾
    期120 日，及得以易服勞役於戶籍地附近，與易科罰金分期
    等語。
三、按量刑輕重，係屬事實審法院得依職權自由裁量之事項，苟
    已斟酌刑法第57條各款所列情狀而未逾越法定刑度，不得遽
    指為違法。又在同一犯罪事實與情節，如別無其他加重或減
    輕之原因，下級審法院量定之刑，亦無過重或失輕之不當情
    形，則上級審法院對下級審法院之職權行使，原則上應予尊
    重（最高法院72年台上字第6696號、85年度台上字第2446號
    裁判意旨參照）。本案被告所犯係刑法第320 條第1 項之竊
    盜罪，其法定本刑為5 年以下有期徒刑、拘役或科50萬元以
    下罰金，原判決之量刑未逾越法定刑之範圍。原判決認被告
    犯罪事證明確，並審酌被告前有多次竊盜之前科紀錄，有臺
    灣高等法院被告前案紀錄表1 份附卷可查，然被告仍未因而
    有所警惕，素行非佳；且被告正值青壯，非無謀生能力，不
    思循正途而以不勞而獲之方式，竊取他人財物，欠缺尊重他
    人財產權之觀念，法治觀念淡薄，行為殊值非難，惟兼衡行
    竊手段尚屬平和，且被告始終坦承犯行之犯後態度，暨被告
    自陳大學肄業之智識程度、目前無業，有低收入戶證明及中
    度精神障礙、家庭經濟狀況貧寒（見偵卷第151 頁至第152
    頁）等一切情狀，量處如拘役30日，並諭知易科罰金之折算
    標準，其認事用法，均無違誤，且就刑法第57條各款有關量
    刑審酌事項，均已詳加斟酌，量刑亦屬妥適，揆諸前開說明
    ，難謂有何違法失當可言，應予維持。被告空言泛稱原判決
    量刑過重云云，難認有據，是本件上訴為無理由，應予駁回
    。
四、又被告所犯之罪，既經原判決量處得易科罰金、易服社會勞
    動之刑，則被告於本案判決確定後自得依法向執行檢察官聲
    請易科罰金分期繳納，或若被告經濟狀況非佳，亦得聲請易
    服社會勞動，然是否准許則屬執行檢察官之裁量權限，附此
    敘明。
五、按第二審被告經合法傳喚，無正當之理由不到庭者，得不待
    其陳述，逕行判決，刑事訴訟法第371 條定有明文。又對於
    簡易判決處刑不服而上訴者，得準用上開規定，此觀刑事訴
    訟法第455 條之1 第3 項規定甚明。本案被告經本院合法傳
    喚，有送達證書2 紙在卷可憑（見本院簡上字卷第191 至19
    3 頁），其於審判期日無正當理由未到庭，本院爰不待其陳
    述，由檢察官一造辯論而逕行判決，併此敘明。
據上論斷，應依刑事訴訟法第455 條之1 第1 項、第3 項、第36
8 條、第371 條、第373 條，判決如主文。
本案經檢察官郭景銘提起公訴，檢察官林文亮到庭執行職務。
中　　華　　民　　國　　110 　年　　10　　月　　19　　日
              刑事第十二庭  審判長法  官  廖慧娟
                                  法  官  黃震岳
                                  法  官  張意鈞
上正本證明與原本無異。
本件不得上訴。
                                  書記官  陳怡臻
中　　華　　民　　國　　110 　年　　10　　月　　19　　日
附件：
臺灣臺中地方法院刑事簡易判決　　　　　110年度簡字第367號
公　訴　人　臺灣臺中地方檢察署檢察官
被　　　告　周依萱
上列被告因竊盜案件，經檢察官提起公訴（110年度偵字第10102
 號 ），經被告自白犯罪，本院合議庭認宜以簡易判決處刑（11
0 年度易字第720 號），爰不經通常審理程序，裁定由受命法官
獨任逕以簡易判決處刑如下：
    主    文
周依萱犯竊盜罪，累犯，處拘役參拾日，如易科罰金，以新臺幣
壹仟元折算壹日。
    犯罪事實
一、周依萱意圖為自己不法之所有，基於竊盜之犯意，於民國11
    0 年3 月17日20時31分許，其騎乘車牌號碼000-000 號普通
    重型機車，至臺中市○○區○○○路0 段00巷0 號之芳鄰雜
    貨店，佯裝欲購買香菸向店員郭明秀詢價時，趁郭明秀一時
    未注意，而徒手竊取郭明秀所管領置於櫃檯上，內有零錢共
    計新臺幣（下同）488 元之愛心捐款箱1 個，得手後，隨即
    奔出店外，騎乘該機車逃逸，經郭明秀發覺遭竊，在其後追
    呼，林詠勝聽聞後，騎乘機車追至臺中市○○區○○街000
    號旁逮捕周依萱，將周依萱帶回該雜貨店，周依萱遂將其所
    竊得之前揭愛心捐款箱及內有之零錢歸還郭明秀，經郭明秀
    報案，經員警到場扣得周依萱所竊得之愛心捐款箱及內有之
    零錢（均已發還），始查獲上情。
二、案經臺中市政府警察局第五分局報告臺灣臺中地方檢察署檢
    察官偵查起訴。
    理    由
一、按被告以外之人於審判外之言詞或書面陳述，除法律有規定
    者外，不得作為證據；前項規定，於法院以簡易判決處刑者
    ，不適用之，刑事訴訟法第159 條第1 項、第2 項前段分別
    定有明文。查本案經檢察官提起公訴，被告周依萱於本院訊
    問時自白犯罪，本院合議庭認宜以簡易判決處刑，爰不經通
    常審理程序，裁定由受命法官獨任逕以簡易判決處刑。是依
    上開規定，本判決引用具傳聞性質之證據資料，不受同法第
    159 條第1 項之限制，均有證據能力，先予敘明。
二、上揭犯罪事實，業據被告於警詢、偵查及本院訊問時坦承不
    諱核與被害人即芳鄰雜貨店店員郭明秀、證人林詠勝於警詢
    所為指訴情節大致相符，並有110 年3 月17日員警職務報告
    、臺中市政府警察局第五分局扣押筆錄、扣押物品目錄表、
    GOOGLE地圖資料各1 份及監視器畫面擷圖、現場照片共16幀
    在卷可稽（見偵卷第147 頁、第171 頁至第179 頁、第187
    頁至第193 頁；本院卷第109 頁），足徵被告自白與事實相
    符，堪以信採。本案事證明確，被告犯行堪以認定，應予依
    法論科。
三、核被告所為，係犯刑法第320 條第1 項之竊盜罪。按數罪併
    罰之案件，雖應依刑法第50條、第51條規定就數罪所宣告之
    刑定其應執行之刑，然此僅屬就數罪之刑，如何定其應執行
    者之問題，本於數宣告刑，應有數刑罰權，此項執行方法之
    規定，並不能推翻被告所犯係數罪之本質，若其中一罪之刑
    已執行完畢，自不因嗣後定其執行刑而影響先前一罪已執行
    完畢之事實，謂無累犯規定之適用（最高法院108 年度台上
    字3976號判決意旨參照）。查被告前因詐欺案件，經臺灣高
    等法院臺中分院以105 年度上易字第618 號處有期徒刑2 月
    確定，並於105 年12月3 日執行完畢，有臺灣高等法院被告
    前案紀錄表存卷可參，其後雖於106 年6 月30日經臺灣高等
    法院臺南分院以106 年度聲字第513 號定應執行有期徒刑4
    月，然參以前開說明，自不影響被告於定應執行刑前業已執
    行完畢有期徒刑以上之罪之事實，是被告於前案執行完畢後
    5 年內之110 年3 月17日再犯本案有期徒刑以上之罪，為累
    犯，審酌前案與本案均為財產犯罪，罪質及侵害法益均相仿
    ，顯見被告並未能因徒刑之執行而有所警惕，對於刑罰之反
    應力薄弱，而有其特別惡行，是本案被告依累犯規定加重其
    刑，並不致生行為人所受的刑罰超過其所應負擔罪責的情形
    ，爰依刑法第47條第1 項規定加重其刑。又被告自陳有中度
    精神障礙，然未提供相關證明，且觀諸被告當日先後二次進
    入芳鄰雜貨店，並待被害人不注意，而趁機取走零錢箱，旋
    即騎乘機車離去，遭證人林詠勝攔下後隨即表示道歉，業據
    被告自陳在卷，並有證人林詠勝警詢證述及前開監視器畫面
    擷圖可參，顯見被告行為時思慮清晰，未見有何因精神障礙
    而受有影響之情形，並對伊所為係屬違法亦非無認識，仍為
    本案犯行，自無行為時因精神障礙或心智缺陷而有辨識行為
    違法之能力欠缺或顯著降低之情事，附此敘明。
四、爰以行為人責任為基礎，審酌被告前有多次竊盜之紀錄，有
    上開臺灣高等法院被告前案紀錄表可憑，然被告仍未因而有
    所警惕，素行非佳。且被告正值青壯，非無謀生能力，不思
    循正途而以不勞而獲之方式，竊取他人財物，欠缺尊重他人
    財產權之觀念，法治觀念淡薄，行為殊值非難，惟兼衡行竊
    手段尚屬平和，且被告始終坦承犯行之犯後態度，暨被告自
    陳大學肄業之智識程度、目前無業，有低收入戶證明及中度
    精神障礙、家庭經濟狀況貧寒（見偵卷第151 頁至第152 頁
    被告110 年3 月18日調查筆錄）等一切情狀，量處如主文所
    示之刑及諭知易科罰金之折算標準。倘案件經判決確定而移
    送執行，被告自得依刑法第41條第1 項前段之規定，向檢察
    官聲請易科罰金，惟檢察官亦得依刑法第41條第1 項但書之
    規定，審酌被告前有多次竊盜前科均已易科罰金執行完畢，
    仍再犯本案，是本案是否有難收矯正之效或難以維持法秩序
    之情，而依職權決定是否准予被告易科罰金，併予敘明。
五、按犯罪所得已實際合法發還被害人者，不予宣告沒收或追徵
    ，刑法第38條之1 第5 項定有明文。本案被告竊取內含零錢
    共488 元之愛心捐款箱1 個，為被告之犯罪所得，然已發還
    被害人，有贓証物保管收據1 紙存卷可查（見偵卷第195 頁
    ），依上開規定，不另為沒收。
六、依刑事訴訟法第449 條第2 項、第3 項，刑法第320 條第1
    項、第47條第1 項、第41條第1 項前段，刑法施行法第1 條
    之1 第1 項、第2 項前段，逕以簡易判決處刑如主文。
七、如不服本判決，得於收受判決送達之日起20日內，向本院提
    出上訴狀，上訴於本院合議庭（須附繕本）。
本案經檢察官郭景銘提起公訴。
中    華    民    國   110    年    4     月    27    日
                  刑事第十七庭  法  官  吳逸儒
以上正本證明與原本無異。
                                書記官  陳俞君
中    華    民    國   110    年    4     月    27    日
附錄論罪科刑法條：
中華民國刑法第320條
意圖為自己或第三人不法之所有，而竊取他人之動產者，為竊盜
罪，處 5 年以下有期徒刑、拘役或 50 萬元以下罰金。
意圖為自己或第三人不法之利益，而竊佔他人之不動產者，依前
項之規定處斷。
前二項之未遂犯罰之。